---
title: "Fecunidad"
author: "Jorge"
date: '2022-04-20'
output: html_document
---

```{r setup, include=FALSE}
knitr::opts_chunk$set(echo = TRUE)
```



## Fecundidad 
En la demografía existen dos conceptos es necesario diferenciar   
Fecundidad se refiere al número de hijos que tienen las mujeres     
Fretilidad se refiere a la capacidad biológica de la mujer de tener hijos   
**Fecundidad**  
Factores que impactan en la fecundidad de las mujeres:  
- Económica   
- Estado civil   
- Fisiológicas   
- Educación  
- Cultura  
- Familia  
- Morbilidad   
- Acceso a anticonceptivos  
- Mercado laboral  
- Fertilidad  
- Políticas de población (México: Ley general de población CONAPO)  

# Tasa bruta de natalidad 
$$TBN=\frac{\mbox{Nacimientos}}{\mbox{Poblacion media}}$$
Normalmente esta TBN se utiliza de manera anual y se interpreta en miles de personas  
**Ejemplo:**
$$\mbox{Nacimientos}=470900\\
\mbox{Poblacion medie}=27720000\\
TBN=\frac{470900}{27720000}=0.01698773$$

La TBN también se puede interpretar multiplicandola por 1000, es decir, que en esta población nacen 17 niños por cada mil personas

# Fecundidad 
¿Cuántos hijos puede tener una mujer duratne su vida de fertilidad?  
Suponemos que inicia a los 15 años terminada en los 45 años 

## Tasas específicas de fecundidad 
Tasa específica de fecundidad se define de la siguiente manera:
$$tef=\frac{\mbox{Nacimientos}^i}{\mbox{Pob}^i\mbox{Femenina}}$$
**Ejemplo:**
```{r}

Edad = c("15-19","20-24","25-29","30-34","35-39","40-44") 
NacvivJ = c(14687,116839,307767,389795,209707,31270)
PobFemJ = c(2974000,3404000,3688000,4286000,4776000,4243000)
tefJ = c(4.938466711,34.32403055,83.45092191,90.94610359,43.90850084,7.36978552)
TEFJ <- data.frame(Edad,NacvivJ,PobFemJ,tefJ)
table(TEFJ)

NacvivM = c(464102,748723,624181,418695,205503,49430)
PobFemM = c(5505991,5079067,4582202,4444767,4328249,3658904)
tefM = c(84.29036662,147.4134915,136.2185692,94.19953847,47.47947727,13.50950995)
TEFM <- data.frame(Edad,NacvivM,PobFemM,tefM)
table(TEFM)

```
# Tasa general de fecundidad 
$$TGF=\frac{\sum_{i=15}^{44} \mbox{Nacimientos}^i}{\sum_{i=15}^{44} \mbox{PobFemenina}^i}$$
**Ejemplo:**
$$TGF=\frac{1070035}{23371000}=0.04578473$$
45.78 nacimietnos por cada mil mujeres en edad de 15 a 44 años
# Medidas sintéticas de la fecundidad
Para plantear estas medidas tenemos que partir de algunos supuestos:  
1. EL grupo poblacional está cerrado a la migración
2. El grupo está basado en solo un año, es dicir, las tasas o medidas sintéticas que se plantean solo se van a realizar para un año 
3. Las mujeres no se mueren o no existe mortalidad femenian hasta que concluya su periódo fertil (45 años)

# Tasa general de fecundidad
Se define de la siguiente manera
$$TGRF=\sum TEF$$
La siguiente medida es la tasa bruta de reproducción
# Tasa burta de reproducción
y se define como 
$$TBR=\sum TEF\times S$$
$$tef=\mbox{tasa especifica de fecundidad}\\
S=\mbox{probabilidad de sobrevivencia}$$
la última tasa
# Tasa neta de reproducción
$$TNR=\sum tef\times S\times PS$$
PS= la probabilidad de una mujer de sobrevivir de la edad cero hasta la edad de reproducción

```{r}
install.packages("tidyverse")
require(tidyverse)
TEFS <- data.frame(tefJ,tefM)

grafex00H <- ggplot(TEFS, aes(x = Num,y = tefj)) +
  geom_point(colour = "darkorchid3",size = 3) + geom_line(color="deeppink3", size=1,linetype = "dashed") + 
  labs(x = "Grupos de edades", y =  "Tasas generales de fecundidad") +
  theme(axis.title.x = element_text(face="bold", vjust=-0.5, colour="deepskyblue4", size=rel(1))) +
  theme(axis.title.y = element_text(face="bold", vjust=1.5, colour="darkcyan", size=rel(1))) +
  scale_x_continuous(breaks = c(1:6),labels = c("15 a 19","20 a 24","25 a                                                           29","30 a 34",
                                                 "35 a 39","40 a 44")) +
  ggtitle ("Grafica de Tasa general de fecundidad  \n México y Japón 2010") +
  theme (plot.title = element_text(family="Comic Sans MS",size=rel(1), vjust=2,face="bold", color="darkred", lineheight=1.5))

```
# Tasa de fecundidad en edad despegada 
$$TGrF=\sum_{i=15}^{44}\frac{\mbox{nac}^i}{\mbox{pobfem}^i}$$
Por ejemplo si tenemos en el año 2020 en una población 1070035 nacimientos con una población femenina con edad de 15 a 44 años 23371000
$$TGrF=\frac{1070035}{23371000}=0.04578473$$
si la multiplicamos por 100 tenemos una tasa de nacimiento 45.78 por cada 1000 mujeres en su vida fértil 

# Tasa Global de Fecundidad 
$$TGF=\sum_{i=15}^{44} tef^i$$
# Tasa Bruta de Reproducción 
$$TBR=\sum_{i=15}^{44}tef\times S\\
S=\frac{100}{100+\mbox{propsexo}}\\
\mbox{propsexo}=\frac{\mbox{nachombres}}{\mbox{nacmujeres}}$$
# Tasa Neta de Reproducción 
$$TNR=\sum_{i=15}^{44}tef\times S \times PS$$
donde PS es la probabilidad de sobrevivencia de la mujer según su edad
# Tasa en Edad Agrupada

donde n es el tamaño del grupo de edad 
$$TGF=n\times\sum_{i=15}^{44} tef^i\\
TBR=n\times\sum_{i=15}^{44}tef^i\times S\\
TNR=n\times\sum_{i=15}^{44}tef^i\times S \times PS$$
```{r}

gpoedad = c("15-19","20-24","25-29","30-34","35-39","40-44") 
nac <- c(12130,42105,80935,93107,55985,11480)
pobfem <- c(727168,782583,791398,751566,814871,769345)
nacfem <- c(5895,20461,39339,45247,27207,5579)
nachom <- c(6235,21644,41596,47860,28778,5901)
propsex=sum(nachom)/sum(nacfem)*100
S=(100/100+propsex)
tef<-(nac/pobfem)
teffem<-(nacfem/pobfem)
n=S
TGrF=sum((nac)/pobfem)*S
TGF <- sum(tef)*n
TBR <- TGF*n
tasas <- data.frame(gpoedad,nac,pobfem,nacfem,nachom,tef,teffem)


```
