---
title: "Mortalidad"
author: "Jorge"
date: "18/5/2022"
output: html_document
---

```{r setup, include=FALSE}
knitr::opts_chunk$set(echo = TRUE)
```

## Mortalidad
Esperanza de vida sea mayor
- Pensiones 
- Gastos de salud (Privado y Público)
- Presión hacia la Población Económicamente Activa (PEA)
Muerte: Desaparición de toda evidencia de vida en cualquier tiempo después de que una persona haya nacido vivo  

# Tasa Bruto de Moartalidad (TBM)
$$TBM_{t\rightarrow t+n}=\frac{M_{t\rightarrow t+n}}{P_{t\rightarrow t+n}}$$
donde 

$$ M=\mbox{Muertes del tiempo } t\ \mbox{a } tn \\
P=\mbox{Población a mitad de año de }t\ \mbox{a }  tn
$$
** Ejemplo **
$$M&=623300\\
P&=127000000\\
TBM=\frac{623300}{127000000}=0.004907874\\
TBM\times 1000= 4.907874$$
La TBM se interpreta como 4.907874 muertes por cada 1000 personas 
# Tasa Específica de Mortalidad (TEM)
La tasa específica de mortalidad calcula la mortalidad por grupo de edad y permite conocer la tasa por cada grupo de edad.   
La TEM se calcula porque la mortalidad es diferenciada por edad o grupo de edad. Por ejemplo, las personas de 0 a 9 años tienen una mayor mortalidad que las personas de 1 a 4 años o de 5 a 9 

$$TEM_{t\rightarrow t+n}^i=\frac{M_{t\rightarrow t+n}^i}{P_{t\rightarrow t+n}^i}$$
$$i=\mbox{el grupo de edad}\\
M_{t\rightarrow t+n}^i=\mbox{Muertes del tiempo } t \ \mbox{a } tn \\
P_{t\rightarrow t+n}^i=\mbox{Población a mitad de año de }t\ \mbox{a } tn\\
$$
Ejemplo:
```{r}
gpoeda <- c("<1","1a 4","...","65 a 69","70 y más")
muertes <- c(8321,2132,95748,157197)
pob <- c(12243521,12873410,5872590,1735817)
tem <-(muertes/pob)
temmil<-((nacfem/pob)*10000)


```