---
title: "Tasas Brutas"
author: "Jorge"
date: "30/3/2022"
output: html_document
---

```{r setup, include=FALSE}
knitr::opts_chunk$set(echo = TRUE)
```
**Michoacan 2020**

Población media=4748846

Natalidad=73115

Mortalidad=36614

Emigración=953793

Inmigración=433109

$$TBN=\frac{73115}{4748846}=0.01539637$$
TBN=0.01539637*1000=15.39637 Por cada 1000 personas en Michoacan en el periodo 2020 nacen 15 pesonas 
$$TBM=\frac{36614}{4748846}=0.007710084$$

  TBM=0.007710084*1000=7.710084 Por cada 1000 personas en Michoacans en el periodo 2020 mueren 7 pesonas 
  $$TBI=\frac{433109}{4748846}=0.091203$$
  
  TBI=0.091203*1000=91.2034 Por cada 1000 personas en Michoacan en el periodo 2020 inmigran 91 pesonas 
  $$TBE=\frac{953793}{4748846}=0.2008473$$
  
  TBE=0.2008473*1000=200.8473 Por cada 1000 personas en Michoacan en el periodos 2020 emigran 200 pesonas
  
```{r}
entidades<-c("ags","edomes","chiapas")
TBN <- c(0.0142886,0.01080,0.03949243)
TBM <-c (0.0069605,0.0089,0.02247131)
TBI <-c (0.1939034,0.03054,0.01190611)
TBE <-c (0.101438,0.079,0.1270692)
base <- data.frame(entidades,TBN,TBM,TBI,TBE)
base1 <- data.frame(entidades,base[,2:5]*1000)



```
### Proporción de sexos al nacimiento ###
La proporción de sexos al nacimiento se define de la sigueinte menera 

  $$PSN=\frac{nac_h}{nac_m}$$
  PSN México 
  $$PSN=\frac{828944}{800264}=1.035838$$
PSN México=1.035838*100=103.5838 En México en el año 2020 nacen 103 niños por cada 100 niñas


### Proporción de niños por mujer ###
PNM=POB_5 años/Pobfem

POB_5 años = 2827377

Pobfem_15-44 = 23855033
$$PNM=\frac{2827377}{23855033}=0.1185233$$
PNM =0.1185233*100=11.85233 En México en el año 2020 hay 11 niños por cada 100 mujeres

### Tasa de dependencia ###
La tasa de dependencia se relaciona a las personas que tienen más posiblidades de ser dependientes
TD= (pob_0-14+pob_65 y más)/(pob_15-64)



